臺灣士林地方法院民事裁定
111年度消債清字第52號
債  務  人  蔡美玉  
代  理  人  林永頌律師
上列債務人聲請清算事件，本院裁定如下：
    主  文
債務人蔡美玉自民國一百一十一年十一月十五日十七時起開始清
算程序。
命司法事務官進行本件清算程序。
    理  由
一、按債務人不能清償債務或有不能清償之虞者，得依本條例所
    定更生或清算程序，清理其債務；債務人對於金融機構負債
    務者，在聲請更生或清算前，應向最大債權金融機構請求協
    商債務清償方案，或向其住、居所地之法院或鄉、鎮、市、
    區調解委員會聲請債務清理之調解；消費者債務清理條例（
    下稱消債條例）第3條、第151條第1項分別定有明文。又法
    院開始清算程序之裁定，應載明其年、月、日、時，並即時
    發生效力；法院裁定開始更生或清算程序後，得命司法事務
    官進行更生或清算程序；必要時，得選任律師、會計師或其
    他適當之自然人或法人一人為監督人或管理人；復為消債條
    例第83條第1項、第16條第1項所明定。
二、本件聲請意旨略以：其有不能清償債務之虞，前已向本院聲
    請債務清理之調解，惟調解不成立；其復未經法院裁定開始
    更生程序或許可和解或宣告破產，爰依法聲請清算等語。
三、查債務人主張之上開事實，業據其提出債務人全戶戶籍謄本
    （見本院卷第42頁）、財團法人金融聯合徵信中心當事人綜
    合信用報告及前置協商專用債權人清冊（見本院111年度司
    消債調字第48號卷【下稱消債調卷】第10至12頁、本院卷第
    44至50頁）、108至110年度綜合所得稅各類所得資料清單及
    全國財產稅總歸戶財產查詢清單（見本院卷第52至58頁）、
    調解不成立證明書（見消債調卷第33頁）、勞工保險被保險
    人投保資料表(見本院卷第106頁)、中華民國人壽保險商業
    同業公會投保查詢資料（見本院卷第90頁）、銀行帳戶存摺
    明細影本（見本院卷第32至40頁、第98至104頁）等件。又
    債務人居住在臺北市大同區，名下僅有1筆保單解約金約新
    臺幣（下同）4萬4,226元（見本院卷第114頁），自陳現無
    工作，每月收入僅有已歿配偶之警察半薪薪水1萬1,081元及
    退撫金2,884元（見本院卷第29頁），倘不敷生活，則其長
    子會給予扶養費約5,000元（見本院卷第30頁）；另債務人
    曾領取保險給付2萬1,500元（見本院卷第115頁），而又其
    主張每月必要生活支出費用依臺北市各年度每人每月最低生
    活標準計算（見消債調卷第7頁），是債務人每月顯已無餘
    額足敷生活用度；則以債務人陳報之債權總額已達36萬7,32
    5元（見消債調卷第2頁）觀之，綜合評估債務人財產、信用
    及勞力等狀況，債務人確有不能清償債務之虞之情事。此外
    ，復查無消債條例第6條第3項、第8條或第82條第2項所定駁
    回清算聲請之事由存在，則債務人聲請清算，應屬有據。依
    上開說明，應予開始清算程序，並命司法事務官進行本件清
    算程序。
四、爰裁定如主文。
中　　華　　民　　國　　111 　年　　11　　月　　15　　日
                  民事第三庭法　官  陳菊珍
以上正本係照原本作成。
本件裁定不得抗告。
中　　華　　民　　國　　111 　年　　11　　月　　15　　日
                            書記官　曹永瑄